臺灣臺南地方法院刑事判決　　　　　　 96年度交易字第101號
公　訴　人　臺灣臺南地方法院檢察署檢察官
被　　　告　甲○○
上列被告因公共危險案件，經檢察官提起公訴（96年度營偵字第
923號），被告就被訴事實為有罪之陳述，本院裁定進行簡式審
判程序，判決如下：
    主  文
甲○○服用酒類，不能安全駕駛動力交通工具而駕駛，累犯，處
有期徒刑陸月，如易科罰金，以新臺幣壹仟元折算壹日。
    事實及理由
一、甲○○前於民國90年間，即因酒後駕車之公共危險案件，經
    本院新營簡易庭以90年度營交簡字第11號刑事簡易判決，判
    處拘役45日確定在案，並於90年6月12日易科罰金執行完畢
    ；又於同年間，再度犯相同之罪，經臺灣高雄地方法院鳳山
    簡易庭以90年度鳳交簡字第487號刑事簡易判決，判處有期
    徒刑4月確定在案，並於90年7月24日易科罰金執行完畢（此
    2次就本件而言均未構成累犯）；又於95年間，再度因酒後
    駕車之公共危險案件，經本院以95年度交簡字第2639號刑事
    簡易判決，判處有期徒刑3月確定在案，並於96年3月2日易
    科罰金執行完畢。然其竟不知悔改，復於96年5月28日下午7
    點20分左右，在臺南縣後壁鄉頂安村「久久練歌場」飲用啤
    酒後，業已達於不能安全駕駛動力交通工具之程度，仍於駕
    駛執照吊扣期間駕駛車牌號碼HP9-683號（起訴書誤載為HP9
    -663號）重型機車，欲前往後壁鄉下土溝訪友。後於同日下
    午7點35分左右，其正駕車行經臺南縣後壁鄉後壁村大統高
    分4右2號電線桿附近時，因不勝酒力以致車輛操控能力變差
    ，而於閃避道路坑洞時不慎失控摔倒在地。甲○○因受傷而
    經送醫救治時，醫療人員為其抽血檢驗，結果血液酒精濃度
    高達178.4MG/DL（換算為吐氣酒精濃度約為每公升0.89毫克
    ，而為據報前往醫院處理之警員查獲上情。案經臺南縣警察
    局白河分局報告臺灣臺南地方法院檢察署檢察官偵查起訴。
二、本件有下列事證足資佐參：
    （一）被告甲○○於警詢、偵查時及本院審理中之自白。
    （二）道路交通事故現場圖、道路交通事故調查報告表(一)、
          (二)各1份及事故現場與肇事車輛蒐證照片8張。
    （三）奇美醫院柳營分院藥毒物檢驗報告表、臺南縣警察局
          白河分局刑法第185條之3案件測試觀察紀錄表各1份
          。
    （四）證號查詢機車駕駛人列印表、臺灣高等法院被告前案
          紀錄表各1份。
三、核被告甲○○所為，係犯刑法第185條之3之重大違背駕駛安
    全罪。又被告前於95年間，因酒後駕車之公共危險案件，經
    本院以95年度交簡字第2639號刑事簡易判決，判處有期徒刑
    3月確定在案，並於96年3月2日易科罰金執行完畢等情，有
    上開臺灣高等法院被告前案紀錄表1份在卷可憑，其於5年之
    內故意再犯本件有期徒刑以上之罪，為累犯，應依刑法第47
    條第1項之規定，加重其刑。本院審酌被告犯罪之動機、生
    活狀況，及其飲酒後竟在駕駛執照吊扣期間騎機車於道路上
    行駛，其行為對於往來交通之危害甚鉅，又其酒後駕車肇事
    後，經醫療人員抽血所測得之血液酒精濃度高達178.4MG/DL
    （換算為吐氣酒精濃度約為每公升0.89毫克），顯見其惡性
    非輕，又其前於90年間，即因酒後駕車之公共危險案件，經
    本院新營簡易庭以90年度營交簡字第11號刑事簡易判決，判
    處拘役45日確定在案，並於90年6月12日易科罰金執行完畢
    ；又於同年間，再度犯相同之罪，經臺灣高雄地方法院鳳山
    簡易庭以90年度鳳交簡字第487號刑事簡易判決，判處有期
    徒刑4月確定在案，並於90年7月24日易科罰金執行完畢；又
    於95年間，再度因酒後駕車之公共危險案件，經本院以95年
    度交簡字第2639號刑事簡易判決，判處有期徒刑3月確定在
    案，並於96年3月2日易科罰金執行完畢等情，亦據前述臺灣
    高等法院被告前案紀錄表記載明確，其竟不知悔改，復觸犯
    相同之酒後駕車公共危險罪，足見其品行非佳，然被告犯罪
    後業已坦白承認所為，犯後態度雖稱良好，且其係高職畢業
    ，教育程度非屬甚高，且其年齡業已52歲，而犯本罪僅係自
    身受傷，並未造成重大交通事故及其他人員之傷亡等一切情
    狀，量處如主文所示之刑，並諭知易科罰金之折算標準。至
    於檢察官雖就本件具體求刑有期徒刑7月，然因被告年齡業
    已52歲，而犯本罪僅係自身受傷，並未造成重大交通事故及
    其他人員之傷亡，且被告經警查獲後亦隨即坦白承認犯行，
    故本院認為量處如主文所示之刑始屬適當，附此敘明。
四、應依刑事訴訟法第273條之1第1項、第299條第1項前段，刑
    法第185條之3、第47條第1項、第41條第1項前段，刑法施行
    法第1條之1，判決如主文。
中　　華　　民　　國　　96　　年　　8 　　月　　27　　日
                     交通法庭   法　官　陳志成
以上正本證明與原本無異。
如不服本判決應於收受本判決後10日內向本院提出上訴書狀，並
應敘述具體理由。如未敘述上訴理由者，應於上訴期間屆滿後20
日內向本院補提理由書狀（均須按他造當事人之人數附繕本）「
切勿逕送上級法院」。
                                書記官  黃瓊蘭
中　　華　　民　　國　　96　　年　　8 　　月　　27　　日
附錄法條：
刑法第185條之3
服用毒品、麻醉藥品、酒類或其他相類之物，不能安全駕駛動力
交通工具而駕駛者，處1年以下有期徒刑、拘役或3萬元以下罰金
。
